臺灣高等法院臺中分院刑事判決　　　　　　　　　九十二年度上訴字第二一二○號
　　上　訴　人　臺灣彰化地方法院檢察署檢察官
　　被　　　告　己○○
　　選任辯護人　周金城律師
　　　　　　　　郭美絹律師
右上訴人因被告偽造文書等案件，不服臺灣彰化地方法院九十一年度訴字第一二七五
號中華民國九十二年九月十二日第一審判決（起訴案號：臺灣彰化地方法院檢察署九
十一年度偵字第三四六五號），提起上訴，本院判決如左：
    主  文
原判決撤銷。
己○○連續行使偽造私文書，足以生損害於他人，處有期徒刑陸月，如易科罰金，以
佰元折算壹日。扣案之盜版光碟片伍仟零肆拾參片（仿冒ＰＳ系統盜版光碟片參仟
陸佰玖拾陸片、ＰＳ２系統光碟片壹佰參拾伍片、仿冒ＤＣ系統光碟片壹仟壹佰拾貳
片）及遊戲光碟目錄貳拾壹本、進貨單據柒張均沒收。
    事  實
一、己○○係設在彰化縣彰化市○○街一四六號「長興多媒體專賣店」之負責人，其
    明知如附表一所示之電腦程式著作，分別係日商新力電腦娛樂股份有限公司（下
    稱新力公司）、日商丁○○股份有限公司（下稱丁○○公司）、日商甲○○股份
    有限公司（下稱甲○○公司）、日商南歌股份有限公司（下稱南歌公司）、日商
    世雅股份有限公司（下稱世雅公司）、日商乙○○股份有限公司（下稱乙○○公
    司）所著作，並委由英特全股份有限公司（下稱英特全公司）分別於如附表一所
    示之日期，在臺灣首次發行，或於日本首次發行後三十日內在臺灣發行，均為受
    我國著作權法保護，享有著作權之著作物；並明知如附表一所示之商標名稱及圖
    樣，已分別由新力公司、西雅公司、丁○○公司、南歌公司、乙○○公司、日商
    日本乙○○電腦娛樂股份有限公司（下稱乙○○電腦娛樂公司）向中華民國經濟
    部中央標準局（現已更名為智慧財產局）或智慧財產局申請註冊取得商標專用權
    ，並指定使用於錄有電腦程式之磁碟、光碟、已錄錄影碟等如附件所示之商品，
    其商標名稱專用權期間分別為如附件所示之期間，目前均仍於商標專用期間。而
    前揭由新力公司（按：丁○○公司所設計之遊戲軟體皆授權由新力公司以「ＰＳ
    」系統之遊戲光碟片對外發行）及西雅公司所生產之電視遊樂器程式遊戲光碟片
    及卡匣，已在國際間及我國國內市場（係委由案外人英特全INTERTRAN INC.股份
    有限公司）行銷多年，品質著有信譽，為業界及消費大眾所共知；且新力公司及
    西雅公司於將遊戲燒錄至光碟片內時，為表彰遊戲來源及品牌，均分別將「ＰＳ
    圖」、「PlayStaion」、「SEGA」等註冊商標圖樣及「Licensed By SON Comput
    er Entertai nment Inc.」（即由新力電腦娛樂股份有限公司授權）、「Produc
    ed By or Un der Lincense From SEGA Enterprises Ltd.」 （即由西雅公司製
    造或授權製造）等，用以宣示該產品由該公司授權、出品而享有著作權用意證明
    之說明字樣灌入光碟片中，以使消費者在將光碟片置入電視遊樂器主機，操作玩
    樂各該軟體之際，均能由畫面中出現之前揭註冊商標圖樣及授權文字中得知該遊
    戲之來源及品牌。詎己○○仍基於意圖營利及行使偽造準私文書之概括犯意，明
    知真實姓名、年籍均不詳，綽號為「阿裕」之成年男子前來上址店內兜售燒錄有
    如附表一所示電腦程式著作之遊戲光碟片，係他人擅自重製上開公司享有著作權
    之著作物，及如附表一所示之部分光碟片外包裝上使用相同於如附表一所示之商
    標圖樣；及扣案之盜版光碟片使用電視遊樂器主機執行程式後，會出現前開「Ｐ
    Ｓ圖」、「PlayStaion」、「SEGA」等註冊商標圖樣及前揭「Licensed By SONY
    Computer En tertainme nt Inc.」或「Produced By or Und er Lincense From
     SEGA E nte Enterprises Ltd.」等說明文字之影像，猶自八十九年七月間某日
    起至九十一年五月二十七日止，陸續以PLAYSTATI ON（下稱PS）遊戲機之遊戲光
    碟片每片新臺幣（下同）二十元、PLAY STATION2（下稱PS2）遊戲機之遊戲光碟
    片每片一百元、DREAMCAST（下稱DC）遊戲機之遊戲光碟片每片三十五元之價格
    購入上開仿冒之盜版光碟片後，在其上址店內，以PS遊戲機之遊戲光碟片每片五
    十元、PS2遊戲機之遊戲光碟片每片二百元、DC遊戲機之遊戲光碟片每片七十元
    之價格，連續販售與不特定之顧客而牟利，以此方法侵害上開公司之著作財產權
    ；另連續侵害上開公司之商標專用權，及連續行使該偽造授權之私文書（即上開
    英文授權字樣），足生損害於新力公司及世雅公司。嗣於九十一年五月二十七日
    下午三時四十分許，己○○在上址店內為警查獲，並扣得其所有供販售用之盜版
    光碟片（包含如附表一所示盜版光碟片在內）共五千零四十三片（仿冒ＰＳ系統
    盜版光碟片三千六百九十六片、仿冒ＰＳ２系統光碟片一百三十五片、仿冒ＤＣ
    系統光碟片一千一百十二片），及其所有供販售盜版光碟所用之遊戲光碟目錄二
    十一本（檢察官誤載為二十四本）及進貨單據七張。
二、案經被害人新力公司、丁○○公司、甲○○公司、南歌公司、世雅公司、乙○○
    公司、乙○○電腦娛樂公司告訴及內政部警政署保安警察第二總隊第三大隊報請
    臺灣彰化地方法院檢察署檢察官偵查起訴。
    理  由
一、右揭犯罪事實，業據被告己○○（以下簡稱被告）於本院審理時坦承在卷（見本
    院九十二年十二月三十一日審理筆錄），並經新力公司、丁○○公司、甲○○公
    司、南歌公司、世雅公司、乙○○公司、乙○○電腦娛樂公司之共同告訴代理人
    丙○○等指訴綦詳，並有告訴人所提出之新力公司、丁○○公司、甲○○公司、
    南歌公司、世雅公司、乙○○公司提出雜誌廣告、英特全公司期初期末存量明細
    表、英特全公司進貨單、英特全公司出貨單、進口報單、新力公司網站發行資料
    、統一發票、宣誓書等著作物發行資料、中華民國商標註冊證、商標檢索資料在
    卷可稽，復有扣案之盜版光碟片五千零四十三片（仿冒ＰＳ系統盜版光碟片三千
    六百九十六片、仿冒ＰＳ２系統光碟片一百三十五片、仿冒ＤＣ系統光碟片一千
    一百十二片）、遊戲光碟目錄二十一本及進貨單據七張可資佐證。
二、扣案之盜版遊戲光碟片於使用電視遊樂器主機執行程式後，在電視螢幕畫面上分
    別會出現「ＰＳ圖」、「PlayStaion」、「SEGA」等註冊商標圖樣，且扣案之如
    附表一所示之遊戲光碟中，其外包裝之外殼上確實有印製有如附表一所示之」之
    商標圖案等情，業據告訴人指述歷歷，且該等光碟片經透過新力公司、西雅公司
    之遊戲主機執行後，於電腦螢幕上確有呈現如上開「ＰＳ圖」、「PlayStai on
    」、「SEGA」之商標圖案等情，業經本院於九十二年十二月八日當庭勘驗屬實，
    並有照片等附於本院卷足稽，復為被告所不爭執。足見該「ＰＳ圖」 、 「Play
    Staion」、「SEGA」等商標係錄製於光碟片內，而非由各該系統主機所顯示。而
    被告既為經營電動玩具業者，且從事販賣盜版遊戲光碟片，加以各該系統之遊戲
    光碟片只能用於各該系統之主機使用，消費者如購買不同於系統主機之遊戲光碟
    片，勢必造成無法使用之情況，因此被告於販賣之際應使購買者知悉該項遊戲光
    碟片係屬何種主機所使用，而且各該系統主機必須經過改裝後始能順利執行盜版
    光碟片，為該經營業者所熟知之事實，是上情應為被告所明知。則依前開說明，
    本件關於如附表一所示之盜版遊戲光碟已有使用如附表一所示之商標圖樣固無待
    論；至其餘部分盜版遊戲光碟中，固必須透過遊戲主機執行之結果，方分別於電
    視或電腦螢幕此一媒介上出現「ＰＳ圖」、「PlayStaion」、「SEGA」之商標圖
    案。然按商標，乃為表彰自己營業之商品，以文字、圖形、記號、顏色組合或其
    聯合式，足以使一般商品購買人認識為表彰商品之標識，並得藉以與他人之商品
    相區別，透過註冊取得專用權者。而所謂商標之「使用」，係指為行銷之目的，
    將商標用於商品或其包裝、容器、標帖、說明書、價目表或其他類似物件上，而
    持有、陳列或散布而言。故於同一商品或類似商品，使用相同或近似於他人註冊
    商標之圖樣或明知為該等商品而販賣、意圖販賣而陳列、輸出或輸入者，即應受
    相關商標法之規範及約束。因此，商標之主要目的在於「使用」。而商標之「使
    用」，其方式不一而足，侵害商標之態樣亦變化多端。被告所販賣之仿冒遊戲光
    碟片，其部分盜版光碟外包裝固無「ＰＳ圖」、「PlayStaion」、「SEGA」之商
    標，然仿冒之遊戲光碟片內已燒錄儲存有該等商標，透過電視遊樂器主機執行程
    式，於電視螢幕上仍可出現該等商標圖樣。該等商標已為消費者所熟識，足以表
    彰該商品一定品質或商譽之保證，仿冒之遊戲光碟片已與該等商標結為一體，不
    能僅以該等遊戲光碟片之外觀或包裝未顯示上述商標，即認未違反商標法之規定
    。從而被告之選任辯護人辯稱：扣案之部分光碟片之外觀並無告訴人公司之商標
    ，而該等商標需經遊戲主機執行後，始會在電腦或電視螢幕上出現告訴人之商標
    ，故被告縱有販賣盜版光碟片之犯行，亦因不符合商標法之「使用」之概念而不
    得以該罪相繩云云，自不足採信。
三、次按文書為意思表示之方法，其既在表明一定之意思，必以一定之方法以表示為
    之，而該表示之方法通常不外為文字、為象形（及圖畫或圖樣）或為符號。而刑
    法上所稱之文書，限於表現足以證明法律上權利義務或事實，或足以產生法律上
    權利義務關係或事實之意思表示者。刑法偽造文書印文章所要保護者為所基於法
    律關係而制作之文書，亦即證明某一法律關係或為某一法律事實或目的而制作之
    文書。而在紙上或物品上之文字、符號，依習慣或特約，足以為表示其用意之證
    明者及以錄音、錄影或電磁紀錄藉機器或電腦之處理所顯示之聲音、影像或符號
    ，足以為表示其用意之證明者，依刑法第二百二十條第一項、第二項規定，均應
    以文書論。故刑法未修訂前，在電磁記錄或藉電腦處理所顯示之影像、符號而足
    為表示其用意者，本為刑法偽造文書罪章所處罰之範疇，至刑法第二百二十條於
    八十六年之修訂無非將構成要件做具體明確之規範以杜爭議。經查，扣案之盜版
    電腦遊戲光碟片，透過電視遊樂器執行，於電視影像除會出現上開「ＰＳ圖」、
    「PlayStaion」、「SEGA」之商標圖案以外，尚會於畫面之下方出現新力公司所
    標示之「SONY Computer Entertainment Inc.」（即由新力電腦娛樂股份有限公
    司授權）、「Produced By or Under Lincense From SEGA Enterprises Ltd.」
    （即由西雅公司製造或授權製造）等，用以宣示該產品由該公司授權、出品而享
    有著作權用意證明之一定用意證明文字，亦經本院於九十二年十二月八日當庭勘
    驗屬實，並有照附於本院卷足憑，且為被告不爭執。則揆諸前開說明，該等字樣
    當屬上述「準文書」，而該等「準文書」為不詳姓名之人未經上開著作權人同意
    或授權所製作，當屬偽造之準私文書，被告販賣該等仿冒之光碟片，既明知有上
    開內容，縱光碟片外觀無法目視該內容，但消費者必然會透過電視遊樂器之執行
    於電視螢幕顯示，被告對此既知之甚詳，實已置該文書於可能發生功能之狀態，
    應認其交付之行為，即係行使上開偽造準私文書之行為無誤。故被告之選任辯護
    人辯稱：該等授權文字並未出現在盜版遊戲光碟之外包裝上，至該授權文字出現
    於電腦或電視螢幕上之結果，並非被告販賣盜版電腦遊戲光碟片時所發生，乃係
    顧客事後自行執行光碟片內之檔案程式之結果，況被告單純出賣盜版光碟，並無
    以假亂真之主觀上故意存在，核與行使偽造文書之構成要件不符云云，即亦難以
    採認。
四、又按著作權法第四條規定：「外國人之著作合於左列情形之一者，得依本法享有
    著作權。但條約或協定另有約定，經立法院議決通過者，從其約定：一、於中華
    民國管轄區域內首次發行，或於中華民國管轄區域外首次發行後三十日內在中華
    民國管轄區域內發行者。但以該外國人之本國，對中華民國人之著作，在相同之
    情形下，亦予保護且經查證屬實者為限。二、依條約、協定或其本國法令、慣例
    ，中華民國人之著作得在該國享有著作權者」，而本件經查證於被告行為時，我
 國人之著作如於日本國首次發行，或於其他國家或地區首次發行後卅日內於日本
    國管轄區域內發行，在日本國亦享有著作權之保護。因此，於被告行為時，日本
    國雖與我國無著作權互惠關係，惟其著作如合於著作權法第四條第一款之規定，
    亦受我國著作權法之保護；是依上開法條規定及說明，日本人之著作如於中華民
    國管轄區域內首次發行，或於中華民國管轄區域外首次發行後三十日內在中華民
    國管轄區域內發行者，在我國亦受著作權法之保護。又著作權法第四條第一項前
    段所謂「外國人之著作於中華民國區域內首次發行」得享有著作權之規定，重在
    發行之事實，故如合於首次發行，使不特定之多數人得共見共聞，知有新著作物
    之發表即克當之，初不問發行日或公開日是否有交易之成立等語，在解釋上，固
    不能係以著作權人已舖貨之家數，或已進口之數量，是否已達可能使用該著作物
    人數之相當比例，或其舖貨之商家數量是否已達一定數量，為其認定依據，而應
    以著作權利人主觀上，是否有「散布能滿足公眾合理需要之重製物」之意思與準
    備，即著作權人是否有欲進入該市場，以行使其著作權之意思，而在客觀上，著
    作權利人在該市場是否有提供合理數量之該著作，以供該市場需要之事實，為其
    認定之標準，方合上開規定之目的與精神。本件如附表一所示之電腦程式著作之
    遊戲光碟片，告訴人係委由英特全公司在本國首次發行，或於日本國首次發行後
    三十日內在本國發行等情，業據告訴人新力公司、丁○○公司、甲○○公司、南
    歌公司、世雅公司、乙○○公司提出雜誌廣告、英特全公司期初期末存量明細表
    、英特全公司進貨單、英特全公司出貨單、進口報單、新力公司網站發行資料、
    統一發票、宣誓書等件為證，在客觀上已足認告訴人業已提供合理數量之該著作
    ，以供臺灣地區遊戲光碟市場之需要，而消費者亦有充份之資訊及購買之管道，
    以取得該正版之產品，應認告訴人等就如附表一所示之著作在臺灣地區所為，已
    合於我國著作權法第三條第一項第十二款規定「發行」指權利人散布能滿足公眾
    合理需要之重製物之要件，自應受我國著作權法之保護。
五、另按『所謂常業犯，係指將犯罪作為賴以維生之職業者而言。侵害著作權之常業
    犯，應係指「以侵害著作權營生」或「恃侵害著作權為生」，始克相當。故行為
    人縱先後多次侵害著作權之行為，如並未以之維生，仍不得謂係常業犯。』（參
    最高法院八十五年度臺上字第二０八０號判決意旨）；「查所謂常業犯，係指以
    犯罪為職業並恃之以維生而言。侵害著作權之常業犯，雖不必以侵害著作權為唯
    一之謀生方法，仍應有以侵害著作權恃為主要之營生，亦即以犯罪不法所得為其
    主要生活依據之一，始克相當。」（參最高法院八十四年度臺上字第五０六三號
    判決意旨）；「刑事法上之常業犯，雖不以無其他正當職業為必要；然必須行為
    人以反覆實施此類犯罪為業，並恃以維生，始稱相當。就著作權法上所稱之擅自
    重製他人之歌曲著作之常業犯以言，自應有積極證據足認其以擅自重製他人之著
    作，為其職業並恃之維生，為其犯罪構成要件；不能僅因行為人經營此項發行、
    販賣歌曲唱片、錄音帶之行業，即推認其恃擅自重製他人之著作維生。」（參最
    高法院八十三年度臺上字第五六０號判決要旨）。被告辯稱：伊所經營之「長興
    多媒體專門店」，主要係以出租ＶＣＤ為主，兼營販賣電視遊樂器主機及相關周
    邊、電器產品等物，絕大多數商品均屬合法，而販賣扣案知道版光碟片僅為其營
    業範圍之一小部份，並非專司販賣盜拷光碟片，且扣案之六千七百零一片盜版光
    碟片中，僅有二、三百片享有著作權，所佔比例甚低，扣除進貨成本後，伊所獲
    利確屬低微，實難認伊有恃販賣侵害他人著作權之遊戲光碟片維生等語。經查，
    被告為警查獲時，雖扣得總計六千七百零一片之盜版遊戲光碟片，惟其中違反著
    作權法部分僅有如附表一所示之三百十三片，業經新力公司、丁○○公司、甲○○公司、南歌公司、世雅公司、乙○○公司、乙○○電腦娛樂公司之共同告訴代
    理人丙○○於本院調查時指陳明確；又證人即查獲員警劉建麟於原審調查時亦到
    庭證稱：查獲時，被告的店裡還有販賣其他遊樂器，且被告櫃子裡所擺放的大都
    是正版的遊戲光碟，展示櫃裡也有出租ＶＣＤ等語（見原審卷第六十七頁），核
    與被告上開所辯情節相符，足見被告所辯顯非無據，是被告用以經營之非法著作
    軟體，占其所整體經營「長鑫多媒體專門店」之比例是否已高達「以侵害著作權
    營生」或「恃侵害著作權為生」之程度，實有疑義。依「罪疑惟輕」原則，並參
    諸上開最高法院關於常業犯之見解，既不能充分積極證明被告之犯行業已該當常
    業犯之要件，自僅能認定被告所犯係著作權法第九十三條第三款、第八十七條第
    二款之連續犯，並非第九十四條之常業犯。
六、查被告以明知為侵害著作權之物意圖營利而交付之方法侵害他人著作權，於行為
    後，著作權法已於九十二年七月九日修正公布，同月十一日生效，關於販賣盜版
    光碟片之行為，修正後著作權法第九十一條之一第三項規定之法定本刑為「三年
    以下有期徒刑、拘役、或併科新臺幣一百五十萬元以下罰金」，修正前著作權法
    第九十三條第三款規定之法定本刑為「二年以下有期徒刑，得併科新臺幣十萬元
    以下罰金」，比較新舊法，應適用有利於被告之行為時法，核被告該部分所為，
    係違反修正前著作權法第八十七條第二款之規定，應依修正前同法第九十三條第
    三款之規定論處，公訴人認被告係犯修正前著作權法第九十四條之常業罪，容有
    未洽，已詳述如前，惟起訴之基本社會事實同一，依法應變更起訴法條。被告意
    圖散布而持有侵害著作權之物之低度行為，應為其交付侵害著作權之物之高度行
    為所吸收，不另論罪。另被告明知前揭仿冒光碟片均係意圖欺騙他人，於同一商
    品使用相同於他人商標圖樣之仿冒商品而販賣，其行為後，商標法亦於九十二年
    五月二十八日修正公布，並於同年十一月二十八日生效，經比較修正前商標法第
    六十三條及修正後商標法第八十二條之規定，其法定刑度均屬相同，自應適用修
    正後之新法論處，核被告就此部分所為，係犯修正後商標法第八十二條之販賣仿
    冒商品罪。又其販售上開盜版光碟片，並同時行使無製作權人偽造告訴人新力公
    司及西雅公司名義授權之文書，使消費大眾誤為係經告訴人新力公司及西雅公司
    授權而購買之，足以生損害於告訴人新力公司及西雅公司，核被告此部分所為，
    另犯刑法第二百十六條、第二百二十條第二項、第二百十條之行使偽造（準）私
    文書罪。其意圖販賣而陳列仿冒商標商品之低度行為，應為販賣仿冒商標商品之
    高度行為所吸收，不另論罪。被告先後多次行使偽造私文書、販賣違反著作權之
    盜版光碟、販賣仿冒商標商品之犯行，均時間緊接，各觸犯構成要件相同之罪名
    ，顯均係基於概括犯意反覆為之，皆為連續犯，均依刑法第五十六條之規定分別
    論以一罪，並均加重其刑。又被告以一販賣行為同時觸犯修正後商標法第八十二
    條之罪、行使偽造準私文書罪及修正前著作權法第九十三條第三款之侵害他人著
    作權罪間，係一行為而觸犯數罪名，為想像競合犯，應從一情節較重連續行使偽
    造準私文書罪處斷。被告販售部分盜版光碟片，使用電視遊樂器主機執行程式後
    ，會出現前開「ＰＳ圖」、「PlayStaion」、「SEGA」等註冊商標圖樣及前揭「
    Lice nsed By SONY Computer En tertainme nt Inc.」或「Produced By or Un
    der Lin cense From SEGA E nte Enterprises Ltd.」等說明文字之影像，亦涉
    犯商標法及行使偽造準私文書之犯行，雖未據檢察官起訴，惟該部分與本案起訴
    部分具有想像競合犯、連續犯裁判上一罪之關係，應為起訴效力所及，本院自得
    併予審理。
七、原審以本案事證明確，對被告予以論罪科刑，固非無見，然（一）原審判決未及
    比較適用修正前後商標法之上開規定，自有未洽。（二）原審就扣案之光碟目錄
    二十一本（誤為二十四本）、進貨單據七張等物，在判決理由內予以說明宣告沒
    收之，惟於判決主文欄內，卻未予以載明宣告沒收，同有不當。（三）原審就被
    告所販售之盜版光碟片使用電視遊樂器主機執行程式後，會出現前開「ＰＳ圖」
    、「PlayStaion」、「SEGA」等註冊商標圖樣及前揭「Licensed By SONY Comp
    uter En tertainme nt Inc.」或「Produced By or Und er Lin cense From SE
    GA E nte Enterprises Ltd.」等說明文字之影像，亦應涉有犯商標法及行使偽
    造準私文書之犯行，卻漏未併予審理，亦有不當。是檢察官上訴意旨指摘原審有
    上開（三）可議之處，即有理由；又原判決另有（一）、（二）不當之處，自屬
    無可維持，自應由本院予以撤銷改判。爰審酌被告僅為貪圖一己之私利、無視對
    於他人著作權之尊重，販賣侵害他人著作權之遊戲光碟片，破壞告訴人公司之信
    譽、營業利潤，且其行為已然助長剽竊他人創作以圖利之風氣，長此以往，著作
    人著作權益被侵害，未能受保障，必影響其創作之意願，間接扼殺國家文化藝術
    之發展，並損及我國保護智慧財產權之國際形象，所生危害甚鉅，暨考量被告經
    營、販售盜版及仿冒遊戲軟體之期間、規模、所得之利益，及其智識程度、生活
    狀況、與被告於本院審理時已書立切結書，拋棄遭扣案但未經判決沒收之光碟片
    （有切結書附於本院卷足憑），其犯後之態度尚稱良好，頗有悔意等一切情狀，
    量處如主文所示之刑，並諭知易科罰金之折算標準。扣案之仿冒商標之盜版光碟
    片（含如附表一所示盜版光碟片在內）共五千零四十三片（仿冒ＰＳ系統盜版光
    碟片三千六百九十六片、仿冒ＰＳ２系統光碟片一百三十五片、仿冒ＤＣ系統光
    碟片一千一百十二片），不問屬於犯人與否，應併依修正後商標法第八十三條規
    定宣告沒收之；另扣案之遊戲光碟目錄二十一本、進貨單據七張，乃被告所有供
    經營販售盜版光碟犯罪所用之物，業據其供明在卷，併依刑法第三十八條第一項
    第二款規定，予以宣告沒收之。
八、至被告為警查獲時，總計扣得六千七百零一片之光碟片，除上開遭判決諭知沒收
    之五千零四十三片外，其餘扣案之光碟片一千六百五十八片，查無在我國享有著
    作權保護之證明及有何違反商標法等情事，爰不為沒收之諭知。惟該部分扣案之
    光碟片一千六百五十八片，如上所述，業經被告書立切結書予以拋棄在案，併予
    敘明。
九、據上論斷，應依刑事訴訟法第三百六十九條第一項前段、第三百六十四條、第二
    百九十九條第一項前段、第三百條，修正前著作權法第九十三條第三款，修正後
    商標法第八十二條、第八十三條，刑法第十一條前段、第二條第一項前段、但書
    、第五十六條、第二百十六條、第二百二十條、第二百十條、第五十五條、第四
    十一條第一項前段、第三十八條第一項第二款，罰金罰鍰提高標準條例第二條判
    決如主文。
本案經檢察官戊○○到庭執行職務。
中      華      民      國      九十三      年      一    月    十四    日
                                   臺灣高等法院臺中分院刑事第八庭
                                         審判長法  官  羅  得  村
                                               法  官  劉  榮  服
                                               法　官  黃  文  進
右正本證明與原本無異。
如不服本判決應於收受送達後十日內向本院提出上訴書狀，其未敘述上訴之理由者並
得於提起上訴後十日內向本院補提理由書（均須按他造當事人之人數附繕本）。
                                               書記官  許  麗  花
中      華      民      國　  九十三     年      一      月    十五     日
附錄論罪科刑條文：
修正後商標法第八十二條：
明知為前條商品而販賣、意圖販賣而陳列、輸出或輸入者，處一年以下有期徒刑、拘
役或科或併科新台幣五萬元以下罰金。
修正前著作權法第九十三條：
有左列情形之一者，處二年以下有期徒刑，得併科新台幣十萬元以下罰金：
一、侵害第十五條至第十七條規定之著作人格權者。
二、違反第七十條規定者。
三、以第八十七條各款方法之一侵害他人之著作權者。
刑法第二百十六條：
行使第二百十條至第二百十五條之文書者，依偽造、變造文書或登載不實事項或使登
載不實事項之規定處斷。
刑法第二百十條：
偽造、變造私文書，足以生損害於公眾或他人者，處五年以下有期徒刑。
刑法第二百二十條：
在紙上或物品上之文字、符號、圖畫、照像，依習慣或特約，足以為表示其用意之證
明者，關於本章及本章以外各罪，以文書論。
錄音、錄影或電磁紀錄，藉機器或電腦之處理所顯示之聲音、影像或符號，足以為表
示其用意之證明者，亦同。
稱電磁紀錄，指以電子、磁性或其他無法以人之知覺直接認識之方式所製成之紀錄，
而供電腦處理之用者。
                                                              　　　　　Ｆ
